臺灣臺中地方法院刑事判決
111年度智易字第42號
聲  請  人  臺灣臺中地方檢察署檢察官
被      告  游雅喬


            羅俊良



上列被告等因違反商標法等案件，經檢察官聲請以簡易判決處刑
（110年度偵字第36288號、110年度偵字第36289號），本院認不
宜以簡易判決處刑，改依通常程序審理，被告等於準備程序就被
訴事實為有罪之陳述，經告以簡式審判之旨，並聽取當事人之意
見後，本院合議庭裁定由受命法官獨任進行簡式審判程序，判決
如下：
    主    文
游雅喬犯著作權法第九十一條之一第二項之散布侵害著作財產權
之重製物罪，處有期徒刑貳月，如易科罰金，以新臺幣壹仟元折
算壹日。扣案如附表編號1至2所示之物及附表一編號3所示之犯
罪所得新臺幣壹仟貳佰元，均沒收。
羅俊良犯著作權法第九十一條之一第二項之散布侵害著作財產權
之重製物罪，累犯，處有期徒刑參月，如易科罰金，以新臺幣壹
仟元折算壹日。扣案如附表編號1至2所示之物均沒收。
    犯罪事實
一、游雅喬、羅俊良均明知註冊/審定號00000000號之白爛貓商
    標圖樣，係林昱辰向我國經濟部智慧財產局申請註冊登記，
    經核准取得指定使用於絨毛玩具、玩具娃娃等商品類別（商
    標專用期限至民國117年11月15日止），未經商標權人同意
    或授權，不得於同一或類似之商品，使用相同或近似之註冊
    商標而販賣或意圖販賣而持有、陳列，並明知上開商標權人
    所生產製造使用上開商標圖樣之商品，在國內市場行銷多年
    ，具有相當之聲譽，為業者及一般消費大眾所熟知，屬相關
    大眾所共知之商標及商品；亦明知白爛貓之圖樣為林昱辰享
    有著作財產權之美術著作，未經林昱辰之授權或同意，不得
    散布或意圖散布而公開陳列、或持有此著作財產權之重製物
    。竟於下列時地為下列行為：
  ㈠游雅喬於109年7月中旬，向不知情之廖家緯承租設在臺中市○
    ○區○○路0000號店面之夾娃娃機台，復基於販賣仿冒商標商
    品及散布侵害著作財產權重製物之接續犯意，於109年10月
    上旬透過蝦皮購物網站，以每件70至100元之價格購入屬
　　仿冒上開商標商品及侵害著作財產權重製物之玩偶1批，再
    將上開仿冒玩偶放入承租之夾娃娃機台內，以每次新臺幣（
    下同）10元之投幣操作方式，供不特定民眾投幣夾取購買牟
    利，迄至109年10月14日下午1時27分許為警查獲止，共獲利
    1,200元，而以此方式侵害林昱辰之商標及著作財產權。嗣
    於109年10月14日下午1時27分許，為警持本院所核發之搜索
    票在其上開店面搜索查獲，當場扣得如附表一編號1至2所示
    之仿冒玩偶等物，游雅喬並自動繳回如附表一編號3所示之
    犯罪所得1200元，因而循線查悉上情。　
  ㈡羅俊良於109年1月間起，向不知情之胞弟羅俊輝承租設在臺
    中市○○區○○路0000號店面之夾娃娃機台，復基於販賣仿冒商
    標商品及散布侵害著作財產權重製物之接續犯意，於109年9
    月間某日透過蝦皮購物網站以小型玩偶每件38元、中型玩偶
    每件80元之價格，購入屬仿冒上開商標商品及侵害著作財產
    權重製物之玩偶1批，再將上開仿冒玩偶放入承租之夾娃娃
    機台內，以每次10元之投幣操作方式，供不特定民眾投幣夾
    取牟利，而以此方式侵害林昱辰之商標及著作財產權。嗣於
    109年10月14日下午1時51分許，為警在其上開店面搜索查獲
    ，當場扣得如附表二編號1至2所示之仿冒玩偶，因而循線查
    悉上情。　
二、案經林昱辰委由陳亮吟、吳珠鳳律師告訴及委任那條魚國際
    股份有限公司訴由內政部警政署保安警察第二總隊移送臺灣
    臺中地方檢察署檢察官偵查後聲請簡易判決處刑。　　
    理  由
一、按除被告所犯為死刑、無期徒刑、最輕本刑為3年以上有期
    徒刑之罪或高等法院管轄第一審案件者外，於第273條第1項
    程序進行中，被告先就被訴事實為有罪之陳述時，審判長得
    告知被告簡式審判程序之旨，並聽取當事人、代理人、辯護
    人及輔佐人之意見後，裁定進行簡式審判程序；除簡式審判
    程序、簡易程序及第376條第1款、第2款所列之罪之案件外
    ，第一審應行合議審判，刑事訴訟法第273條之1第1項、第2
    84條之1分別定有明文。本件被告游雅喬及羅俊良係涉死刑
    、無期徒刑、最輕本刑為3年以上有期徒刑之罪或高等法院
    管轄第一審案件以外之罪，並於本院行準備程序時就被訴事
    實為有罪之陳述，本院依前揭規定裁定行簡式審判程序進行
    審理，是本件之證據調查，依刑事訴訟法第273條之2規定，
    不受同法第159條第1項、第161條之2、第161條之3、第163
    條之1及第164條至第170條規定之限制，合先敘明。
二、上開犯罪事實，業據被告游雅喬於警詢、偵訊、本院訊問、
    準備及審理程序時；被告羅俊良於警詢、偵訊、本院準備及
    審理程序時均坦承不諱（見保二刑二字第110006號警卷第1-
    7頁；保二刑二字第1100062099號警卷第1-7頁；110年度他
    字第7986號卷第91-93頁，本院中智簡卷第73頁；本院智易
    卷第27、37-38頁），核與證人即告訴代理人吳珠鳳於本院
    訊問時之證述相符（見本院中智簡卷第73-74頁），並有本
    院搜索票、內政部警政署保安警察第二總隊刑事警察大隊偵
    二隊搜索扣押筆錄、扣押物品目錄表、扣押物品收據、双榜
    法律事務所出具之鑑價報告書、智慧局商標檢索系統、委任
    書、侵害商標權真仿品比對報告、蒐證照片、違反商標法案
    查扣物品相片對照表、智慧財產法院108年度刑智上訴字第4
    1號刑事判決、經濟部智慧財產局商標單筆詳細報表、侵權
    市值表（保二刑二字第110006號警卷第10-21、23-25、37-5
    2、60頁；保二刑二字第1100062099號警卷第12-22、24-26
    、38-53、69頁；他字卷第11-55頁）在卷足稽，復有如附表
    一編號1至2、附表二編號1至2所示仿冒本案商標及侵害著作
    權之重製物玩偶扣案可資佐證，足證被告游雅喬、羅俊良之
    前開任意性自白核與事實相符，堪以採信。綜上，本件事證
    明確，被告2人之犯行堪以認定，應予依法論科。
三、論罪科刑
　㈠核被告游雅喬、羅俊良2人所為，均係犯商標法第97條之販賣
    仿冒商標商品罪及著作權法第91條之1第2項之散布侵害著作
    財產權之重製物罪。其等意圖販賣而持有及陳列侵害商標權
    商品之低度行為，為販賣之高度行為所吸收；其2人意圖散
    布而持有或公開陳列侵害著作財產權重製物之低度行為亦為
    散布之高度行為所吸收，均不另論罪。被告游雅喬、羅俊良
    分別自109年10月上旬起及自109年9月間某日起至109年10月
    14日為警查獲時止，持續販賣、散布上開仿冒商標商品及重
    製物之行為，均係其等各基於販賣、散布前開仿冒商標商品
    及重製物之單一犯罪決意，於於密切接近之時間，在同一地
    點，接續實施販賣侵害商標權商品及散布重製物之數舉動，
    侵害同一商標權人、著作權人之法益，各舉動之獨立性極為
    薄弱，依一般社會健全觀念，在時間差距上，難以強行分開
    ，在刑法評價上，以視為數個舉動之接續施行，合為包括之
    一行為予以評價，較為合理，故應各論以接續犯之包括一罪
    。又被告游雅喬、羅俊良各以一販賣行為同時侵害他人之著
    作財產權及商標權而觸犯數罪名，為想像競合犯，應各依刑
    法第55條之規定，從較重之著作權法第91條之1第2項之散布
    侵害著作財產權之重製物罪處斷。聲請簡易判決處刑意旨雖
    未於犯罪事實及論罪法條中敘及被告游雅喬、羅俊良散布侵
    害著作財產權重製物之犯行及所涉法條，惟此部分犯行業經
    告訴人合法提起告訴（見他字卷第3-9頁之告訴狀），且此
    部分與前開聲請簡易判決處刑部分有想像競合之裁判上一罪
    關係，並經檢察官當庭補充此部分犯罪事實及法條，且由本
    院告知被告2人犯罪事實及所犯罪名（見本院智易卷第26-27
    頁），本院自應併予審理。
　㈡被告羅俊良前於98年間因詐欺案件，經臺灣嘉義地方法院（
    下稱嘉義地院）以98年度嘉簡字第560號判決判處有期徒刑3
    月確定；又於同年間因違反毒品危害防制條例案件，經嘉義
    地院以99年度訴字第2號判決判處有期徒刑6年（共3罪）、2
    年，應執行有期徒刑8年，上訴後先後經臺灣高等法院臺南
    分院以99年度上訴字第519號、最高法院以99年度台上字第7
    938號判決駁回上訴確定，上開2案件，經臺灣高等法院臺南
    分院以100年度聲字第170號裁定定應執行有期徒刑8年2月確
    定，於105年4月6日縮短刑期假釋付保護管束，至108年1月2
    2日保護管束期滿未經撤銷假釋，視為執行完畢等情，有其
    臺灣高等法院被告前案紀錄表在卷可稽，其於受有期徒刑之
    執行完畢後，5年內故意再犯本件有期徒刑以上之罪，為累
    犯，考量其前受有期徒刑執行完畢後，仍故意為本案犯罪，
    足見其對刑罰反應力薄弱，前所受科刑處分，尚不足使其知
    所警惕，本院認依關於累犯之規定加重其刑，並無過苛之情
    ，爰依刑法第47條第1項之規定加重其刑。
　㈢爰以行為人之責任為基礎，審酌被告游雅喬與羅俊良2人未尊
    重他人之智慧財產權，為圖私利，販賣侵害商標權、著作財
    產權之商品，對商標權人潛在市場利益造成侵害，有礙公平
    交易秩序，並破壞我國致力於智慧財產權保護之國際聲譽，
    行為實屬不該，惟念被告2人犯後均坦承犯行，尚知悔悟，
    惟均未與告訴人達成和解，賠償損害；並斟酌本案其等查獲
    之仿冒商標及侵害著作權重製物玩偶之數量、市值及販賣而
    散布之期間，暨被告游雅喬無前科之素行（參本院中智簡卷
    第17頁所附之臺灣高等法院被告前案紀錄表），及其自陳高
    職畢業，已婚，有4個小孩，最大27歲，最小8歲，因為要帶
    小孩，所以從事臨時工，每月收入2萬元，要扶養小孩及負
    擔家庭支出；被告羅俊良自陳國中畢業，未婚，沒有小孩，
    從事臨時工，每月收入約2萬多，不需要扶養別人（見本院
    智易卷第39頁）等一切情狀，分別量處如主文所示之刑，並
    均諭知易科罰金之折算標準，以示懲儆。
四、沒收部分：
 ㈠按侵害商標權、證明標章權或團體商標權之物品或文書，不問
   屬於犯罪行為人與否，沒收之。商標法第98條定有明文。被
   告游雅喬、羅俊良因一行為同時觸犯商標法第97條之販賣侵
   害商標權商品罪及著作權法第91條之1第2項之散布侵害著作
   財產權之重製物罪二罪，雖依想像競合犯之規定而僅從較重
   之著作權法第91條之1第2項之散布侵害著作財產權之重製物
   罪處斷，然其犯行本質上仍該當於商標法第97條之販賣侵害
   商標權商品罪。是本件扣案如附表一編號1至2、附表二編號1
   至2所示之物，既均係侵害商標權之物品，不問屬於犯罪行為
   人與否，應均依商標法第98條規定，分別於被告游雅喬、羅
   俊良所犯罪刑項下予以宣告沒收。　　 
 ㈡次按犯罪所得，屬於犯罪行為人者，沒收之。但有特別規定者
   ，依其規定；前二項之沒收，於全部或一部不能沒收或不宜
   執行沒收時，追徵其價額。刑法第38條之1第1項、第3項分別
   定有明文。又宣告前二條之沒收或追徵，有過苛之虞、欠缺
   刑法上之重要性、犯罪所得價值低微，或為維持受宣告人生
   活條件之必要者，得不宣告或酌減之。刑法第38條之2第2項
   亦定有明文。本件被告游雅喬因販賣本案仿冒商標及侵害著
   作權之商品而獲有利益約1200元，都交給警方查扣等情，業
   據被告游雅喬於偵查中供承在卷(見他字卷第92頁)，是被告
   游雅喬之犯罪所得為1200元，且經被告游雅喬繳回查扣在案
   ，有扣押物品目錄表及扣押物品清單在卷可考（見保二刑二
   字第110006號警卷第11-15頁），應依刑法第38條之1第1項前
   段之規定，於被告游雅喬所犯罪刑項下宣告沒收。至被告羅
   俊良於警詢及偵查中均供稱未獲利（見保二刑二字第1100062
   099號警卷第4頁；他字卷第92頁），且依卷內現存資料，不
   能證明被告羅俊良有因本案犯行實際獲有犯罪所得，是其尚
   無犯罪所得應予宣告沒收或追徵之問題，附予敘明。
㈢至本案一併查扣之包裝袋2只，因鑑定證明書未認定此部分係屬
  仿冒商品，且亦未在聲請簡易判決處刑範圍內，故不予宣告沒
  收，併此敘明。
五、據上論斷，應依刑事訴訟法第273條之1第1項、第299條第1
    項前段，著作權法第91條之1第2項，商標法第97條、第98條
    ，刑法第11條、第55條、第47條第1項、第41條第1項前段、
    第38條之1第1項前段，判決如主文。　　
本案經檢察官林俊杰聲請簡易判決處刑，檢察官賴謝銓到庭執行
職務。　　
中　　華　　民　　國　　111 　年　　9 　　月　　14　　日
                  刑事第一庭    法  官  黃龍忠
以上正本證明與原本無異。
如不服本判決應於收受判決後20日內向本院提出上訴書狀，並應
敘述具體理由；其未敘述上訴理由者，應於上訴期間屆滿後20日
內向本院補提理由書（均須按他造當事人之人數附繕本）「切勿
逕送上級法院」。
告訴人或被害人如不服判決，應備理由具狀向檢察官請求上訴，
上訴期間之計算，以檢察官收受判決正本之日起算。
                                書記官  華鵲云
中　　華　　民　　國　　111 　年　　9 　　月　　14　　日
附錄本案論罪科刑法條全文：
著作權法第91條之1第2項
明知係侵害著作財產權之重製物而散布或意圖散布而公開陳列或
持有者，處3年以下有期徒刑，得併科新臺幣7萬元以上75萬元以
下罰金。
商標法第97條
明知他人所為之前二條商品而販賣，或意圖販賣而持有、陳列、
輸出或輸入者，處1年以下有期徒刑、拘役或科或併科新臺幣5萬
元以下罰金；透過電子媒體或網路方式為之者，亦同。

附表一
編號 品項名稱 數量 備註 1 仿冒白爛貓商標小型玩偶 80件  2 仿冒白爛貓商標中型玩偶 7件  3 現金（新臺幣） 1200元  

附表二
編號 品項名稱 數量 備註 1 仿冒白爛貓商標小型玩偶 84件  2 仿冒白爛貓商標中型玩偶 20件